Images des répertoires du notaire François Le Monnyer pour l'étude XXI
Archives nationales de France
Images des répertoires du notaire François Le Monnyer pour l'étude XXI
31 octobre 1839 - 7 mai 1874
MC/RE/XXI/19 - MC/RE/XXI/21, MC/RE/XXI/24 - MC/RE/XXI/25, MC/RE/XXI/27
Etude XXI; Le monnyer, François
6 registres
Archives nationales de France
Minutes et répertoires: la loi 2008-696 du 15 juillet 2008 relative aux archives a fixé à 75 ans à compter de la date de l'acte, ou à 25 ans à compter de la date du décès de l'intéressé si ce délai est plus bref, le délai de communication des minutes et répertoires des notaires; ce délai est porté à 100 ans à compter de la date de l'acte si le document se rapporte à un mineur (code du Patrimoine, articles L213-2, 4e d et 5e).
Autres documents de l'étude (dossiers de clients, comptabilité...): s'agissant d'archives privées, ces documents sont communicables selon les modalités fixées par le déposant ou le donateur.
Certains documents ne sont pas accessibles sous leur forme originale en raison de leur mauvais état de conservation.
Registres entrés puis versés aux Archives nationales en 1950 et 1983.
Images des répertoires de l’étude XXI
Archives de l'étude XXI
répertoire d'officier public ministériel
- Répertoire chronologique pour la période du 31 octobre 1839 au 31 décembre 1840, 31 octobre 1839 - 31 décembre 1840; MC/RE/XXI/19; Le répertoire comporte 49 feuillets et fait partie d'un registre de 308 feuillets de papier manuscrits, hauteur 35 x largeur 24,5 cm, composé de plusieurs cahiers cotés et paraphés par le président du tribunal civil de première instance du département de la Seine conformément à la loi du 25 ventôse an XI. Le registre est en bon état.
  Registre folioté en 2003 (foliotation non visible à l'écran)
  Le registre contient aussi le répertoire du notaire Marie Antoine Constant Grulé pour la période du 1er octobre 1833 au 30 octobre 1839.
  Le répertoire contient les informations suivantes: 1. le n° de l'acte dans l'année; 2. date du jour; 3. nature de l'acte passé en brevet; 4. nature de l'acte passé en minute; 5. nom, prénom, domicile des parties, indication sur la situation et les prix des biens; 6. date d'enregistrement de l'acte; 7. droits d'enregistrement.
  Attention: seuls les actes passés en minute sont conservés; les actes mentionnés dans le répertoire comme passés en simple brevet (colonne 3) ne sont pas conservés par les notaires et ne sont donc pas versés au Minutier (ils sont remis aux clients).
  répertoire
  - Liste chronologique des actes pour la période du 31 octobre au 31 décembre 1839, 31 octobre - 31 décembre 1839; 260 v°-267 v°; 8 feuillets
  - Liste chronologique des actes pour la période du 3 janvier au 31 décembre 1840, 3 janvier - 31 décembre 1840; 267 v°-308 v°; 42 feuillets
- Répertoire chronologique pour la période du 2 janvier 1841 au 5 janvier 1852, 2 janvier 1841 - 5 janvier 1852; MC/RE/XXI/20; Un registre de 290 feuillets de papier manuscrits, hauteur 35 x largeur 24,5 cm, composé de plusieurs cahiers cotés et paraphés par le président du tribunal civil de première instance du département de la Seine conformément à la loi du 25 ventôse an XI. Le registre est en bon état.
  - Liste chronologique des actes pour la période du 2 janvier au 31 décembre 1841, 2 janvier - 31 décembre 1841; 1 r°-40 v°; 41 feuillets
  - Liste chronologique des actes pour la période du 3 janvier au 31 décembre 1842, 3 janvier - 31 décembre 1842; 41 r°-68 v°; 28 feuillets
  - Liste chronologique des actes pour la période du 2 janvier au 30 décembre 1843, 2 janvier - 30 décembre 1843; 68 v°-89 v°; 22 feuillets
  - Liste chronologique des actes pour la période du 2 janvier au 31 décembre 1844, 2 janvier - 31 décembre 1844; 89 v°-112 v°; 24 feuillets
  - Liste chronologique des actes pour la période du 3 janvier au 30 décembre 1845, 3 janvier - 30 décembre 1845; 113 r°-133 v°; 21 feuillets
  - Liste chronologique des actes pour la période du 2 janvier au 31 décembre 1846, 2 janvier - 31 décembre 1846; 133 v°-160 r°; 28 feuillets
  - Liste chronologique des actes pour la période du 2 janvier au 31 décembre 1847, 2 janvier - 31 décembre 1847; 160 r°-184 r°; 25 feuillets
  - Liste chronologique des actes pour la période du 3 janvier au 30 décembre 1848, 3 janvier - 30 décembre 1848; 184 r°-204 v°; 21 feuillets
  - Liste chronologique des actes pour la période du 2 janvier au 31 décembre 1849, 2 janvier - 31 décembre 1849; 204 v°-236 v°; 33 feuillets
  - Liste chronologique des actes pour la période du 2 janvier au 31 décembre 1850, 2 janvier - 31 décembre 1850; 236 v°-265 v°; 30 feuillets
  - Liste chronologique des actes pour la période du 2 janvier au 31 décembre 1851, 2 janvier - 31 décembre 1851; 265 v°-290 r°; 26 feuillets
  - Liste chronologique des actes pour la période du 3 au 5 janvier 1852, 3 janvier - 5 janvier 1852; 290 r°-290 r°; 1 feuillet
- Répertoire chronologique pour la période du 6 janvier 1852 au 12 août 1864, 6 janvier 1852 - 12 août 1864; MC/RE/XXI/21; Un registre de 301 feuillets de papier manuscrits, hauteur 35 x largeur 24,5 cm, composé de plusieurs cahiers cotés et paraphés par le président du tribunal civil de première instance du département de la Seine conformément à la loi du 25 ventôse an XI. Le registre est en bon état.
  - Liste chronologique des actes pour la période du 6 janvier au 31 décembre 1852, 6 janvier - 31 décembre 1852; 1 r°-25 r°; 25 feuillets
  - Liste chronologique des actes pour la période du 3 janvier au 31 décembre 1853, 3 janvier - 31 décembre 1853; 25 v°-52 v°; 28 feuillets
  - Liste chronologique des actes pour la période du 4 janvier au 30 décembre 1854, 4 janvier - 30 décembre 1854; 52 v°-73 v°; 22 feuillets
  - Liste chronologique des actes pour la période du 2 janvier au 31 décembre 1855, 2 janvier - 31 décembre 1855; 74 r°-92 v°; 19 feuillets
  - Liste chronologique des actes pour la période du 2 janvier au 31 décembre 1856, 2 janvier - 31 décembre 1856; 92 v°-120 v°; 29 feuillets
  - Liste chronologique des actes pour la période du 3 janvier au 31 décembre 1857, 3 janvier - 31 décembre 1857; 120 v°-149 v°; 30 feuillets
  - Liste chronologique des actes pour la période du 2 janvier au 31 décembre 1858, 2 janvier - 31 décembre 1858; 149 v°-177 v°; 29 feuillets
  - Liste chronologique des actes pour la période du 1er janvier au 31 décembre 1859, 1er janvier - 31 décembre 1859; 177 v°-203 v°; 27 feuillets
  - Liste chronologique des actes pour la période du 2 janvier au 31 décembre 1860, 2 janvier - 31 décembre 1860; 203 v°-229 v°; 27 feuillets
  - Liste chronologique des actes pour la période du 3 janvier au 30 décembre 1861, 3 janvier - 30 décembre 1861; 229 v°-253 r°; 25 feuillets
  - Liste chronologique des actes pour la période du 2 janvier au 31 décembre 1862, 2 janvier - 31 décembre 1862; 253 r°-274 v°; 22 feuillets
  - Liste chronologique des actes pour la période du 2 janvier au 31 décembre 1863, 2 janvier - 31 décembre 1863; 274 v°-293 v°; 20 feuillets
  - Liste chronologique des actes pour la période du 4 janvier au 12 août 1864, 4 janvier - 12 août 1864; 293 v°-300 v°; 8 feuillets
- Répertoire alphabétique des clients pour la période du 31 octobre 1839 au 31 décembre 1851, 31 octobre 1839 - 31 décembre 1851; MC/RE/XXI/24; Le répertoire comporte 148 feuillets et fait partie d'un registre de 284 feuillets de papier manuscrits, hauteur 34 x largeur 21 cm. Le registre est en bon état.
  Le registre contient aussi le répertoire alphabétique des clients du notaire Marie Antoine Constant Grulé pour la période du 14 décembre 1827 au 30 octobre 1839.
  Le répertoire contient les informations suivantes: 1. noms des parties; 2. nature des actes; 3. noms des parties; 4. dates des actes; 5. numéro du volume (la signification de ce numéro est inconnue).
  - Table alphabétique des clients, lettre A, 7 r°-11 v°; 5 feuillets
  - Table alphabétique des clients, lettre B, 25 v°-41 r°; 17 feuillets
  - Table alphabétique des clients, lettre C, 56 v°-66 v°; 11 feuillets
  - Table alphabétique des clients, lettre D, 84 r°-98 v°; 15 feuillets
  - Table alphabétique des clients, lettre E, 101 r°-102 r°; 2 feuillets
  - Table alphabétique des clients, lettre F, 109 r°-113 v°; 5 feuillets
  - Table alphabétique des clients, lettre G, 126 r°-134 v°; 9 feuillets
  - Table alphabétique des clients, lettre H, 140 r°-144 v°; 5 feuillets
  - Table alphabétique des clients, lettres I et J, 152 v°-155 v°; 4 feuillets
  - Table alphabétique des clients, lettre K, 157 v°-158 r°; 2 feuillets
  - Table alphabétique des clients, lettre L, 174 r°-186 r°; 13 feuillets
  - Table alphabétique des clients, lettre M, 199 r°-209 r°; 11 feuillets
  - Table alphabétique des clients, lettre N, 212 r°-213 v°; 2 feuillets
  - Table alphabétique des clients, lettre O, 217 r°-217 v°; 1 feuillet
  - Table alphabétique des clients, lettre P, 228 r°-235 r°; 8 feuillets
  - Table alphabétique des clients, lettre Q, 236 v°-237 v°; 2 feuillets
  - Table alphabétique des clients, lettre R, 243 v°-249 r°; 7 feuillets
  - Table alphabétique des clients, lettre S, 254°-259 v°; 6 feuillets
  - Table alphabétique des clients, lettre T, 266 r°-269 r°; 4 feuillets
  - Table alphabétique des clients, lettres U, V, W, 276 r°-282 v°; 7 feuillets
  - Table alphabétique des clients, lettre Y, 283 v°-283 v°; 1 feuillet
  - Table alphabétique des clients, lettre Z, 284 v°-284 v°; 1 feuillet
- Répertoire chronologique pour la période du 13 août 1864 au 7 mai 1874, 13 août 1864 - 7 mai 1874; MC/RE/XXI/25; Le répertoire comporte 113 feuillets et fait partie d'un registre de 252 feuillets de papier manuscrits, hauteur 35,5 x largeur 25,5 cm, composé de plusieurs cahiers cotés et paraphés par le juge suppléant au tribunal civil de première instance du département de la Seine conformément à la loi du 25 ventôse an XI. Le registre est en bon état.
  Le registre contient aussi le répertoire des notaires Stanislas Emile Baudoin pour la période du 12 mai 1874 au 13 novembre 1879, Léon André Thion de la Chaume pour la période du 14 novembre 1879 au 24 mai 1882, et Martin Jules Léon Vallée pour la période du 27 mai au 9 décembre 1882.
  - Liste chronologique des actes pour la période du 13 août au 31 décembre 1864, 13 août - 31 décembre 1864; 1 r°-5 r°; 5 feuillets
  - Liste chronologique des actes pour la période du 2 janvier au 30 décembre 1865, 2 janvier - 30 décembre 1865; 5 r°-16 r°; 12 feuillets
  - Liste chronologique des actes pour la période du 2 janvier au 31 décembre 1866, 2 janvier - 31 décembre 1866; 16 r°-28 v°; 13 feuillets
  - Liste chronologique des actes pour la période du 2 janvier au 31 décembre 1867, 2 janvier - 31 décembre 1867; 28 v°-43 r°; 16 feuillets
  - Liste chronologique des actes pour la période du 4 janvier au 31 décembre 1868, 4 janvier - 31 décembre 1868; 43 r°-58 v°; 16 feuillets
  - Liste chronologique des actes pour la période du 5 janvier au 30 décembre 1869, 5 janvier - 30 décembre 1869; 58 v°-69 v°; 12 feuillets
  - Liste chronologique des actes pour la période du 3 janvier au 31 décembre 1870, 3 janvier - 31 décembre 1870; 69 v°-77 r°; 9 feuillets
  - Liste chronologique des actes pour la période du 5 janvier au 30 décembre 1871, 5 janvier - 30 décembre 1871; 77 r°-84 r°; 8 feuillets
  - Liste chronologique des actes pour la période du 3 janvier au 31 décembre 1872, 3 janvier - 31 décembre 1872; 84 r°-94 v°; 11 feuillets
  - Liste chronologique des actes pour la période du 3 janvier au 31 décembre 1873, 3 janvier - 31 décembre 1873; 94 v°-109 r°; 16 feuillets
  - Liste chronologique des actes pour la période du 3 janvier au 7 mai 1874, 3 janvier - 7 mai 1874; 109 r°-113 v°; 5 feuillets
- Répertoire alphabétique des clients pour la période du 6 janvier 1852 au 7 mai 1874, 6 janvier 1852 - 7 mai 1874; MC/RE/XXI/27; Le répertoire comporte 185 feuillets et fait partie d'un registre de 310 feuillets de papier manuscrits, hauteur 32,5 x largeur 22 cm. Le registre n'est pas en bon état. La reliure est à refaire. De nombreux feuillets sont tachés ou déchirés.
  Le registre contient aussi le répertoire alphabétique des clients des notaires Stanislas Emile Baudoin pour la période du 12 mai 1874 au 13 novembre 1879, Léon André Thion de la Chaume pour la période du 14 novembre 1879 au 24 mai 1882, et Martin Jules Léon Vallée pour la période du 27 mai 1882 à 1889.
  Le répertoire contient les informations suivantes: 1. noms des parties; 2. nature des actes; 3. noms des parties; 4. dates des actes.
  - Table alphabétique des clients, lettre A, 1 r°-6 v°; 6 feuillets
  - Table alphabétique des clients, lettre B, 12 r°-30 r°; 19 feuillets
  - Table alphabétique des clients, lettre C, 44 r°-60 v°; 17 feuillets
  - Table alphabétique des clients, lettre D, 74 r°-90 v°; 17 feuillets
  - Table alphabétique des clients, lettre E, 102 r°-104 r°; 3 feuillets
  - Table alphabétique des clients, lettre F, 106 r°-114 r°; 9 feuillets
  - Table alphabétique des clients, lettre G, 120 r°-133 r°; 14 feuillets
  - Table alphabétique des clients, lettre H, 142 r°-147 r°; 6 feuillets
  - Table alphabétique des clients, lettres I et J, 152 r°-155 v°; 4 feuillets
  - Table alphabétique des clients, lettre K, 159 r°-159 v°; 1 feuillet
  - Table alphabétique des clients, lettre L, 162 r°-176 r°; 15 feuillets
  - Table alphabétique des clients, lettre M, 188 r°-203 r°; 16 feuillets
  - Table alphabétique des clients, lettre N, 215 r°-217 v°; 3 feuillets
  - Table alphabétique des clients, lettre O, 221 r°-222 v°; 2 feuillets
  - Table alphabétique des clients, lettre P, 225 r°-234 v°; 10 feuillets
  - Table alphabétique des clients, lettre Q, 243 r°-244 r°; 2 feuillets
  - Table alphabétique des clients, lettre R, 246 r°-255 r°; 10 feuillets
  - Table alphabétique des clients, lettre S, 263 r°-271 v°; 9 feuillets
  - Table alphabétique des clients, lettre T, 278 r°-285 r°; 8 feuillets
  - Table alphabétique des clients, lettres U, V, W, 290 r°-301 v°; 12 feuillets
  - Table alphabétique des clients, lettre Y, 309 r°-309 r°; 1 feuillet
  - Table alphabétique des clients, lettre Z, 310 r°-310 r°; 1 feuillet